臺灣桃園地方法院刑事判決　　　　　　　 94年度易字第397號
公　訴　人　臺灣桃園地方法院檢察署檢察官
被　　　告　丙○○　男　35歲.
　　　　　　　　　　　巷75弄.
指定辯護人　本院公設辯護人吳勇毅
上列被告因竊盜案件，經檢察官提起公訴（94年度偵字第2238號
、第3034號），被告於準備程序進行中為有罪之陳述，經本院合
議庭裁定由受命法官獨任進行簡式審判程序後，聲請改依協商程
序而為判決，本院判決如下：
    主  文
丙○○連續攜帶兇器竊盜，處有期徒刑壹年捌月。又服用酒類，
不能安全駕駛動力交通工具而駕駛，處拘役拾日，如易科罰金
，以佰元折算壹日。扣案之一字型起子壹支、汽車鎖匙壹把、
未扣案之螺絲起子壹支，沒收之。
    事實及理由
一、本件被告丙○○所犯係死刑、無期徒刑或最輕本刑為三年以
    上有期徒刑以外之罪，其於準備程序中就被訴事實為有罪之
    陳述，經本院告知簡式審判程序之旨，並聽取公訴人、被告
    之意見後，爰依刑事訴訟法第273 條之1 第1 項規定合議裁
    定由受命法官獨任進行簡式審判程序，合先敘明。
二、丙○○基於意圖為自己不法所有之概括犯意，連續於下列時
    、地為竊取他人財物等犯行：(一)於94年1 月8 日凌晨3 時許
    ，在桃園縣中壢市○○路739 號前，以自備鑰匙一把，竊取
    丁○○所有之車牌LF-8419 號自小貨車，得手後隨即駕駛所
    竊得之車輛離開現場；(二)於同日凌晨5 時許，在桃園縣楊梅
    鎮埔心牧場旁，以客觀上足以對人之生命、身體安全構成威
    脅，而具有危險性之螺絲起子1 把（未據扣案），竊取不詳
    姓名之他人所有之車牌GW-3628 號自小貨車車牌一面，得手
    後隨即離開現場；(三)於同年月11日下午3 時許，駕駛前揭贓
    車並懸掛車牌GW-3628 號，至桃園縣觀音鄉塔腳村7 之8 號
    前，於竊取甲○○所有之鐵條及鐵製水塔等財物之際，為甲
    ○○當場發覺報警追捕，而為警於觀音鄉藍埔村7 鄰17號前
    當場查獲而未遂，並扣得其自備鑰匙一把；(四)於94年2 月3
    日凌晨3 時許，在桃園縣中壢市青市場附近，以客觀上足
    以對人之生命、身體安全構成威脅，而具有危險性之一字螺
    絲起子1 把，竊取乙○○所有之車號8P-766 2號自小客車一
    輛，得手後隨即駛離現場並供己使用。嗣丙○○於94年2 月
    4 日下午2 時許，在桃園縣觀音鄉○○村○○路1 巷75弄1
    衖20號住處內飲用高梁酒，飲至同日下午3 時許，明知其服
    用酒類，已至不能安全駕駛動力交通工具之程度，竟仍執意
    駕駛所竊得之車號8P-7662 號贓車行駛於道路之上，旋於當
    日下午5 時10分許，行經桃園縣平鎮市○○路與庫房南路口
    處時，為警循線查獲並測得其呼氣中酒精濃度達每公升0.66
    毫克，並在該車上扣得作案用一字螺絲起子1 把、已開啟之
    玉山高梁酒1 瓶。案經桃園縣政府警察局大園分局、桃園縣
    政府警察局平鎮分局分別報請臺灣桃園地方法院檢察署檢察
    官偵查起訴。
三、證據：
    (一)被告於警詢、偵查及本院調查時之自白。
    (二)被害人乙○○、丁○○、甲○○於警詢中之指訴。
    (三)贓物認領保管單2 紙、扣押筆錄2 份、扣押物品目錄、扣
      押物品收據車輛竊盜、車牌失竊資料個別查詢報表－查詢
      車輛認可資料、酒精測定紀錄表、代保管條各1 紙、查獲
      照片6 紙附卷為憑。
    (四)一字型起子1 支、汽車鎖匙1 把扣案可佐。
四、本件經檢察官與被告於審判外達成協商之合意且被告已認罪
    ，其合意內容為：就連續竊盜部分，被告願受科刑範圍為有
    期徒刑一年八月，就公共危險部分，被告願受科刑範圍為拘
    役三十日。經查，上開協商合意並無刑事訴訟法第455 條之
    4 第1 項所列情形之一，檢察官聲請改依協商程序而為判決
    ，本院爰不經言詞辯論，於協商合意範圍內為協商判決，合
    予敘明。
五、扣案之一字型起子1 支、汽車鎖匙1 支，係被告所有，供其
    竊取8P-7226 號自小客車、LF-8419 號自小貨車所用之物；
    另被告所有，供其竊取GW-3628 號自小貨車車牌所用之螺絲
    起子1 把，雖未據扣案，惟尚無證據證明業已滅失，均應依
    刑法第38條第1 項第2 款規定，沒收之。
六、應適用之法條：刑事訴訟法第273 條之1 第1 項、第455 條
    之4 第2 項、第455 條之8 ，刑法第321 條第1 項第3 款、
    第320 條第1 項、第3 項、第185 條之3 、第56條、第38條
    第1 項第2 款、罰金罰鍰提高標準條例第1 項前段、第2條
    。
七、本判決除有刑事訴訟法第455 條之4 第1 項第1 款、第2 款
    、第4 款、第6 款、第7 款所定情形之一，或違反同條第2
    項規定者外，不得上訴。
八、如不服本件判決，得自收受判決送達之日起10日內，向本院
    提出上訴書狀，上訴於第二審法院。
中　　華　　民　　國　　94　　年　　4 　　月　　22　　日
                  刑事第二庭    法　官　陳心婷
以上正本證明與原本無異。
                                書記官　陳青瑜
中　　華　　民　　國　　94　　年　　6 　　月　　6 　　日
附錄本件論罪科刑法條：
中華民國刑法第320條
意圖為自己或第三人不法之所有，而竊取他人之動產者，為竊盜
罪，處五年以下有期徒刑、拘役或五百元以下罰金。
意圖為自己或第三人不法之利益，而竊佔他人之不動產者，依前
項之規定處斷。
前二項之未遂犯罰之。
中華民國刑法第321條
犯竊盜罪而有左列情形之一者，處六月以上、五年以下有期徒刑
：
一  於夜間侵入住宅或有人居住之建築物、船艦或隱匿其內而犯
    之者。
二  毀越門扇、牆垣或其他安全設備而犯之者。
三  攜帶兇器而犯之者。
四  結夥三人以上而犯之者。
五  乘火災、水災或其他災害之際而犯之者。
六  在車站或埠頭而犯之者。
前項之未遂犯罰之。
中華民國刑法第185條之3
服用毒品、麻醉藥品、酒類或其他相類之物，不能安全駕駛動力
交通工具而駕駛者，處一年以下有期徒刑、拘役或三萬元以下罰
金。
